【裁判字號】    99,小上,85
【裁判日期】    990930
【裁判案由】    給付管理費
【裁判全文】
臺灣臺北地方法院民事判決              99年度小上字第85號
上  訴  人  甲○○
被上訴人    東方麒麟大廈管理委員會
法定代理人  乙○○
上列當事人間請求給付管理費事件，上訴人對於民國九十九年五
月二十日本院臺北簡易庭九十九年度北小字第一五八號第一審判
決提起上訴，本院判決如下：
    主    文
上訴駁回。
第二審訴訟費用新臺幣壹仟伍佰元由上訴人負擔。
    理    由
一、按對於小額程序之第一審裁判，得上訴或抗告於管轄之地方
    法院，其審判以合議行之；對於前項第一審裁判之上訴或抗
    告，非以其違背法令為理由，不得為之；上訴狀內應記載上
    訴理由，表明下列各款事項︰(一)原判決所違背之法令及其具
    體內容；(二)依訴訟資料可認為原判決有違背法令之具體事實
    ，民事訴訟法第四百三十六之二四條、第四百三十六之二五
    條定有明文。而所謂違背法令，依同法第四百三十六條之三
    十二第二項準用第四百六十八條及第四百六十九條第一款至
    第五款規定，指判決不適用法規或適用不當、判決法院組織
    不合法、應迴避之法官參與裁判、法院於權限之有無辨別不
    當或違背專屬管轄之規定、當事人於訴訟未經合法代理、違
    背言詞辯論公開規定之情形，是對於小額事件第一審裁判提
    起上訴，如以原判決有民事訴訟法第四百六十九條第一至五
    款之事由者，其上訴狀或理由書應表明該判決有合於各該條
    款規定情形之具體內容，及係據何訴訟資料認判決有合於該
    款違背法令之具體事實，如依同法第四百六十八條規定以原
    判決有不適用法規或適用法規不當為理由時，其上訴狀或理
    由書應有具體之指摘，並揭示該法規之條項或其內容，若係
    成文法以外之法則，亦應揭示該法則之旨趣，倘為司法院解
    釋或本院之判例，則應揭示該判解之字號或其內容，暨具體
    指摘所憑藉之訴訟資料，上訴狀或理由書如未依上述方式表
    明，或其所表明者顯與上開法條規定不合時，即難認為已合
    法表明上訴理由，其上訴自非合法，最高法院七十一年台上
    字第三一四號著有判例可資參照。又小額程序之第二審判決
    ，有下列情形之一者，得不經言詞辯論為之︰(二)依上訴意旨
    足認上訴為無理由者，民事訴訟法第四百三十六條之二九第
    二款亦有明文規定。
二、本件上訴意旨略以：
（一）其已取得「東方麒麟大廈」地下三樓停車空間建築物所有
      權，依公寓大廈管理條例第三條第八款規定為住戶，與民
      法第九十八條解釋意思表示之規定無關，原判決認定其為
      「住戶」，卻未依公寓大廈管理條例第三條第八款、第六
      條之規定定其權利義務，亦未反駁被上訴人違法杜撰之「
      非住戶」稱謂及違法要求其支付之價金（應為管理費之誤
      ），違反民法第七十三條。
（二）判決書引用之社區規約規定「外車」、「非住戶車位」每
      月收管理費新臺幣（下同）九百元，但訂立規約當時管理
      委員會排拒其與會，規約內容亦未通知其，其自無履約義
      務，而九十二年十二月三十一日公寓大廈管理條例已經明
      定其為住戶，規約「非住戶車位」之規定與其無涉。訴外
      人林義宏曾提案就「非住戶停車位」與其他停車位收費一
      致，但表決未通過，當時會議主席故意捨棄此提案，本提
      案並未付諸表決，主席不中立，決議乃杜撰並非事實，而
      「非住戶」與其身為法定住戶無關。
（三）其每月支付六百元停車位管理費，與地下一、二樓每坪管
      理費金額相同，其中四百元用以支付共用部分之費用，比
      例已高於樓上住戶，任意加價（應為管理費）顯已屬權利
      濫用，原判決關於「不能單憑該決議對於少數區分所有權
      人現擁有之權益有所減損，即認其係藉由多數決方式，形
      成對少數區分所有權人不利之分擔決議或約定，認以損害
      他人為主要目的」、「多數人作成之決議，少數人應接受
      」，違反民法第一百四十八條、第一百八十五條規定。
（四）其每月繳付六百元停車位管理費，並無積欠，被上訴人不
      認其為區分所有權人或住戶，自不能援引公寓大廈管理條
      例第二十一條規定請求給付管理費等語。
三、經查，原審係依公寓大廈管理條例第三條第八款（原審誤載
    為第十款）規定認定上訴人為「東方麒麟大廈」之住戶，又
    依「東方麒麟大廈」第十四屆區分所有權人暨住戶大會、第
    十八屆區分所有權人暨住戶大會第二次會議記錄，認「東方
    麒麟大廈」住戶規約第十三條第二款關於「外車」、「非住
    戶車位」係指僅單獨購買停車位所有權、無房屋所有權之建
    物所有權人，難認違反公寓大廈管理條例第三條第八款、第
    六條、民法第七十三條之規定，另原審以上訴人駕車或出入
    社區大樓時，同時使用社區○○○○道、電梯及其他公共設
    施如照明、清潔、建築物維護、門禁管理等，相對於同時購
    買住家及停車位之區分所有權人，自應負擔較高之停車管理
    費，認被上訴人調整該等停車位管理費增加百分之五十，未
    逾合理範圍、未違反公平原則，亦未違反民法第一百四十八
    條、第一百八十五條規定，原審認定事實、適用法律亦無違
    反論理法則、經驗法則，及理由不備情事，上訴人提起本件
    上訴，僅就原審取捨證據、認定事實之職權行使指摘其為不
    當，或就其在原審業已主張之事實反覆主張，空泛指摘原判
    決不適用法規或適用法規不當，未具體表明原判決有何合於
    民事訴訟法第四百六十九條第一至五款之情事，及所憑據之
    訴訟資料，難認對該判決之如何違背法令已有具體之指摘，
    揆諸上揭判例、法條，本件上訴顯無理由，爰不經言詞辯論
    、逕予駁回。
四、本件事證已臻明確，上訴人其餘攻擊防禦方法及所提證據，
    於判決結果不生影響，爰不一一論列，併此敘明。
五、本件第二審訴訟費用，確定為如主文第二項所示金額。
六、據上論結，本件上訴為無理由，爰不經言詞辯論依民事訴訟
    法第四百三十六條之二九、第四百三十六條之三十二第一項
    、第二項、第四百四十九條第一項、第四百三十六條之十九
    第一項、第九十五條、第七十八條，判決如主文。
中    華    民    國    99    年    9     月    30    日
                  民事第一庭審判長法  官  朱漢寶
                                  法  官  楊晉佳
                                  法  官  洪文慧
上列正本核與原本無異。
本裁定不得抗告。
中    華    民    國    99    年    9     月    30    日
                                  書記官  林芝儀

司法院資訊處製作；財團法人民間司法改革基金會備份。
